臺灣高等法院刑事裁定
111年度聲字第3624號
聲  請  人  臺灣高等檢察署檢察官
受  刑  人  劉少傑



上列聲請人因受刑人數罪併罰有二裁判以上，聲請定其應執行之
刑（聲請案號：臺灣高等檢察署111年度執聲字第1721號），本
院裁定如下：
    主  文
劉少傑犯如附表所示各罪所處之刑，應執行有期徒刑捌年伍月。
    理  由
一、聲請意旨略以：受刑人劉少傑（下稱受刑人）因竊盜等數罪
    ，先後經判決確定如附表所示，應依刑法第53條、第51條第
    5款、第50條第1項第1款、第2項規定，定其應執行之刑，爰
    依刑事訴訟法第477條第1項聲請裁定等語。
二、按數罪併罰有二裁判以上者，應依刑法第51條之規定定其應
    執行之刑。又宣告多數有期徒刑者，於各刑中之最長期以上
    ，各刑合併之刑期以下，定其刑期，刑法第53條、第51條第
    5款亦有明文。再按有二裁判以上，經定其執行刑後，又與
    其他裁判併合而更定其執行刑者，前定之執行刑當然失效，
    仍應以原來宣告之數個刑罰計算，而不以當時該數罪所定應
    執行刑為計算基準（最高法院57年度台抗字第198號裁定意
    旨參照）。另按法律上屬於自由裁量事項，尚非概無法律性
    之拘束，在法律上有其外部界限及內部界限。前者法律之具
    體規定，使法院得以具體選擇為適當裁判，此為自由裁量之
    外部界限。後者法院為自由裁量時，應考量法律之目的，法
    律秩序之理念所在，此為自由裁量之內部界限。法院為裁判
    時，二者均不得有所踰越。在數罪併罰而有二裁判以上，應
    定其應執行刑之案件，法院所為刑之酌定，固屬自由裁量事
    項，然對於法律之內、外部界限，仍均應受其拘束（最高法
    院92年度台非字第187號及94年度台非字第21號判決意旨參
    照）。又數罪併罰中之一罪，依刑法規定得易科罰金，若因
    與不得易科之他罪併合處罰結果而不得易科罰金時，原可易
    科部分所處之刑，自亦無庸為易科折算標準之記載（司法院
    釋字第144號解釋要旨參照）。
三、經查，受刑人犯如附表所示之罪，先後經臺灣新竹地方法院
    及本院判處如附表所示之刑，均經確定在案，且本件聲請定
    應執行刑之犯罪事實最後判決法院為本院，有附表所示之各
    該判決及本院被告前案紀錄表各1份在卷可稽。其中受刑人
    所犯附表編號1至7、9至12、15至19所示之罪刑得以易科罰
    金，而附表編號8、13、14所示之罪刑，為不得易科罰金，
    合於刑法第50條第1項但書之情形，依刑法第50條第2項規定
    ，須經受刑人請求檢察官聲請定其應執行之刑，始得依刑法
    第51條之規定定其應執行刑。茲受刑人已請求檢察官就如附
    表所示之罪聲請合併定應執行刑，有「臺灣新竹地方檢察署
    受刑人定執行刑或易科罰金意願回覆表」1份在卷足憑（見
    本院卷第37頁），是檢察官聲請定其應執行刑，本院審核認
    聲請為正當。爰審酌本件內部性及外部性界限，及受刑人所
    犯如附表所示各罪之犯罪類型、動機、態樣、侵害法益、行
    為次數等情狀，復就其所犯之罪整體評價其應受非難及矯治
    之程度，並兼衡刑罰經濟與公平、比例等原則、受刑人就本
    件定應執行刑表示無意見（見本院卷第147頁）等情，定其
    應執行刑如主文所示。
四、依刑事訴訟法第477條第1項，刑法第50條第1項第1款、第2
    項、第53條、第51條第5款，裁定如主文。
中　　華　　民　　國　　111 　年　　11　　月　　30　　日
                  刑事第四庭    審判長法　官  林柏泓
                                      法　官  羅郁婷
                                      法　官  錢衍蓁
以上正本證明與原本無異。
如不服本裁定，應於收受送達後五日內向本院提出抗告狀。
                                      書記官  黃芝凌
中　　華　　民　　國　　111 　年　　12　　月　　5 　　日

附表：受刑人劉少傑定應執行刑案件一覽表
編號  1 2 3 罪名  毒品危害防制條例 毒品危害防制條例 毒品危害防制條例 宣告刑  有期徒刑3月 有期徒刑3月 有期徒刑3月 犯罪日期  108年10月30日 108年11月21日 108年11月27日 偵查（自訴）機關年度案號  臺灣新竹地方檢察署109年度毒偵緝字第46、47、48號    最後 事實審 法院 臺灣新竹地方法院      案號 109年度原簡字第23號    判決 日期 109年6月30日   確定 判決 法院 臺灣新竹地方法院       案號 109年度原簡字第23號    確定 日期 109年7月28日   備註  臺灣新竹地方檢察署109年度執字第4035號     編號1至3所示之罪經臺灣新竹地方法院109年度原簡字第23號判決定應執行有期徒刑6月。   
　　　
編號  4 5 6 罪名  毒品危害防制條例 毒品危害防制條例 毒品危害防制條例 宣告刑  有期徒刑3月 有期徒刑3月 有期徒刑3月 犯罪日期  109年4月13日 109年4月19日 109年4月26日 偵查（自訴）機關年度案號  臺灣新竹地方檢察署109年度毒偵字第998、1004、1041號    最後 事實審 法院 臺灣新竹地方法院      案號 109年度竹東原簡字第46號    判決 日期 109年7月14日   確定 判決 法院 臺灣新竹地方法院       案號 109年度竹東原簡字第46號    確定 日期 109年8月12日   備註  臺灣新竹地方檢察署109年度執字第4468號     編號4至6所示之罪經臺灣新竹地方法院109年度竹東原簡字第46號判決定應執行有期徒刑6月。   

編號  7 8 9 罪名  竊盜 強盜 竊盜 宣告刑  有期徒刑6月 有期徒刑3年10月 有期徒刑4月 犯罪日期  109年4月22日 109年4月29日 109年5月4日 偵查（自訴）機關年度案號  臺灣新竹地方檢察署109年度偵字第10021號 臺灣新竹地方檢察署109年度偵字第4929、5507、5779、6684號 臺灣新竹地方檢察署109年度偵字第7762號  最後 事實審 法院 臺灣新竹地方法院    臺灣高等法院      臺灣新竹地方法院  案號 109年度原易字第70號 109年度原上訴字第150號 109年度原易字第55、62號  判決 日期 110年1月29日 110年1月27日        110年3月18日 確定 判決 法院 臺灣新竹地方法院    臺灣高等法院      臺灣新竹地方法院   案號 109年度原易字第70號 109年度原上訴字第150號 109年度原易字第55、62號  確定 日期 110年3月5日 110年3月11日          110年5月3日 備註  臺灣新竹地方檢察署110年度執字第1408號 臺灣新竹地方檢察署110年度執他字第454號(臺灣高等檢察署110年度執字第43號) 臺灣新竹地方檢察署110年度執字第2410號 

編號  10 11 12 罪名  傷害 詐欺 妨害自由 宣告刑  有期徒刑3月 有期徒刑3月 有期徒刑3月 犯罪日期  109年2月24日 109年3月27日 109年2月24日 偵查（自訴）機關年度案號  臺灣新竹地方檢察署109年度偵字第4391、5211、10717、10029、10030號    最後 事實審 法院 臺灣新竹地方法院      案號 109年度原訴字第54、78號    判決 日期 110年2月22日   確定 判決 法院 臺灣新竹地方法院       案號 109年度原訴字第54號    確定 日期 110年6月7日   備註  臺灣新竹地方檢察署110年度執字第2700號     編號10至12所示之罪經臺灣新竹地方法院109年度原訴字第54號判決定應執行有期徒刑7月。   

編號  13 14 15 罪名  竊盜 竊盜 竊盜 宣告刑  有期徒刑8月 有期徒刑7月 有期徒刑5月 犯罪日期  109年2月7日 109年4月29日 109年4月23日 偵查（自訴）機關年度案號  臺灣新竹地方檢察署109年度偵字第9999、12577、13312號、110年度偵字第2329號    最後 事實審 法院 臺灣新竹地方法院      案號 110年度原易字第31、34號    判決 日期 110年10月27日   確定 判決 法院 臺灣新竹地方法院       案號 110年度原易字第31號    確定 日期 110年12月3日   備註  臺灣新竹地方檢察署111年度執字第231號  臺灣新竹地方檢察署111年度執字第232號   編號13、14所示之罪經臺灣新竹地方法院110年度原易字第31號判決定應執行有期徒刑1年。   

編號  16 17 18 罪名  竊盜 竊盜 竊盜 宣告刑  有期徒刑4月 有期徒刑4月 有期徒刑3月 犯罪日期  109年4月27日 109年4月12日 109年4月12日 偵查（自訴）機關年度案號  臺灣新竹地方檢察署110年度偵字第5718號 臺灣新竹地方檢察署109年度偵字第9999、12577、13312號、110年度偵字第2329號   最後 事實審 法院 臺灣新竹地方法院    臺灣高等法院        案號 110年度原易字第64號 111年度原上易字第4號   判決 日期 110年11月30日 111年5月4日         確定 判決 法院 臺灣新竹地方法院    臺灣高等法院        案號 110年度原易字第64號 111年度原上易字第4號   確定 日期 110年12月29日 111年5月4日           備註  臺灣新竹地方檢察署111年度執字第888號 臺灣新竹地方檢察署111年度執字第2753號  

編號  19 罪名  竊盜 宣告刑  有期徒刑4月 犯罪日期  109年4月12日 偵查（自訴）機關年度案號  臺灣新竹地方檢察署109年度偵字第9999、12577、13312號、110年度偵字第2329號  最後事實審 法院 臺灣高等法院                             案號 111年度原上易字第4號           判決日期 111年5月4日                    確定判決 法院 臺灣高等法院       案號 111年度原上易字第4號  確定日期 111年5月4日 備註  臺灣新竹地方檢察署111年度執字第2753號